臺灣板橋地方法院刑事判決　　　　　　 100年度易字第2024號
公　訴　人　臺灣板橋地方法院檢察署檢察官
被　　　告　葉昶亨
上列被告因竊盜案件，經檢察官提起公訴（100 年度偵字第4593
號），因被告於準備程序中為有罪之陳述，經本院裁定改以簡式
審判程序審理，判決如下：
    主  文
葉昶亨踰越門扇竊盜，累犯，處有期徒刑壹年；減為有期徒刑陸
月，如易科罰金，以新臺幣壹仟元折算壹日。
    事  實
一、葉昶亨前於民國89年間因無故侵入他人住宅案件，經臺灣士
    林地方法院以89年度易字第1039號判處有期徒刑3 月確定，
    又因施用毒品案件，經本院以89年度易字第3286號判處有期
    徒刑6 月確定，上開2 罪嗣經臺灣士林地方法院以90年度聲
    字第930 號裁定應執行有期徒刑8 月確定，於91年2 月28日
    縮短刑期執行完畢。詎其猶不知悔改，意圖為自己不法之所
    有，於95年7 月26日下午3 時50分許，至賴詩均位於臺北縣
    三重市（現改制為新北市三重區○○○街5 號5 樓住處，利
    用於現場拾得之鐵絲，插入鐵門縫隙打開鐵門而踰越入內，
    竊取賴詩均所有之電腦主機1 部、液晶螢幕1 臺、金項鍊1
    條及NOKIA 牌手機1 支等物。得手後旋將前開竊得物品，於
    某跳蚤市場出售，得款新臺幣（下同）1 萬5 千元花用殆盡
    。嗣賴詩均發覺家中遭竊報警處理，經員警到場採集遺留現
    場菸蒂送新北市政府警察局以DNA 型別鑑定後，認在該處採
    集之菸蒂上之DNA-STR 型別與賴昶亨相符，始查悉上情。
二、案經新北市政府警察局三重分局移送臺灣板橋地方法院檢察
    署檢察官偵查起訴。
    理  由
壹、程序事項
一、按簡式審判程序、簡易程序及第376 條第1 款、第2 款所列
    之罪之案件外，第一審應行合議審判，刑事訴訟法第284 條
    之1 定有明文，本件被告葉昶亨所犯之罪，核屬同法第376
    條第2 款之罪，是依上開規定，本件即非屬合議審判案件，
    合先敘明。
二、又被告所犯者非為死刑、無期徒刑、最輕本刑為3 年以上有
    期徒刑之罪或高等法院管轄第一審案件，其於準備程序進行
    中，先就被訴事實為有罪之陳述，經告知簡式審判程序之旨
    ，並聽取公訴人、被告之意見後，本院裁定改以簡式審判程
    序進行本案之審理，是本案之證據調查，依刑事訴訟法第27
    3 條之2 規定，即不受同法第159 條第1 項、第161 條之2
    、第161 條之3 、第163 條之1 及第164 條至第170 條規定
    之限制。
貳、實體事項
一、上揭犯罪事實，業據被告葉昶亨於警詢、偵查及本院準備程
    序、審理時均自白不諱，核與證人賴詩均於警詢中指述之情
    節大致相符，並有新北市政府警察局100 年1 月7 日北警鑑
    字第1001113993號鑑驗書1 份在卷可稽（見偵查卷《影印卷
    》第5 頁、第6 頁），足認被告之自白與事實相符，堪予採
    信。從而本案事證明確，被告犯行堪予認定。
二、論罪科刑：
(一)、被告行為後，刑法第321 條業於100 年1 月26日修正施行。
    修正後上揭條文之法定刑除6 月以上、5 年以下之有期徒刑
    以外，尚得併科新臺幣10萬元以下之罰金，二者比較，當以
    行為時即修正前之規定有利於被告，依刑法第2 條第1 項前
    段之規定，自應適用修正前刑法第321 條第1 項之各款規定
    論處。
(二)、核被告所為，係犯修正前刑法第321 條第1 項第2 款之踰越
    門扇竊盜罪。再者，被告有如犯罪事實欄所述之有期徒刑執
    行完畢之事實，有臺灣高等法院被告前案紀錄表1 份在卷可
    考，其受有期徒刑之執行完畢，5 年內故意再犯本案有期徒
    刑以上之罪，為累犯，應依刑法第47條第1 項加重其刑。爰
    審酌被告素行非端，已有多次竊盜前科，竟猶不知悔改，再
    犯相同類型之本案，顯然漠視法令之禁制，兼衡竊得之財物
    價值不低，惟坦承犯行之犯後態度，暨其犯罪之動機、目的
    、手段等一切情狀，量處如主文所示之刑，以示懲儆。末查
    被告犯罪時間在96年4 月24日以前，所犯之罪並無中華民國
    九十六年罪犯減刑條例第3 條、第5 條所列不得減刑之情形
    ，爰依該條例第2 條第1 項第3 款之規定，減其刑期二分之
    一，並諭知易科罰金之折算標準。
(三)、被告葉昶亨持以開啟被害人賴詩均住處鐵門所用之鐵絲，則
    為被告葉昶亨否認屬其所有，並於檢察官訊問及本院審理時
    均堅稱：伊於屋外撿到的等語（見本院審理卷及偵查卷《影
    印卷》第41頁），復查無其他積極證據足認該鐵絲確係被告
    所有供行竊所用之物，且未據扣案，爰不併予宣告沒收，附
    此敘明。
三、據上論斷，應依刑事訴訟法第273 條之1 第1 項、第284 條
    之1 、第299 條第1 項前段，刑法第2 條第1 項前段、第32
    1 條第1 項第2 款（修正前）、第47條第1 項、第41條第1
    項前段、中華民國九十六年罪犯減刑條例第2 條第1 項第3
    款、第7 條，判決如主文。
本案經檢察官郭峻豪到庭執行職務。
中    華    民    國   100    年    7     月    18    日
                  刑事第三庭法  官  陳伯厚
上列正本證明與原本無異。
如不服本判決，應於判決送達後10日內敘明上訴理由，向本院提
出上訴狀 (應附繕本) ，上訴於臺灣高等法院。其未敘述上訴理
由者，應於上訴期間屆滿後20日內向本院補提理由書「切勿逕送
上級法院」。
                            書記官  高建華
中    華    民    國   100    年    7     月    19    日
附錄論罪科刑法條全文：
中華民國刑法(94.02.02)第321條
（加重竊盜罪）
犯竊盜罪而有左列情形之一者，處 6 月以上、 5 年以下有期徒
刑：
一  於夜間侵入住宅或有人居住之建築物、船艦或隱匿其內而犯
    之者。
二  毀越門扇、牆垣或其他安全設備而犯之者。
三  攜帶兇器而犯之者。
四  結夥三人以上而犯之者。
五  乘火災、水災或其他災害之際而犯之者。
六  在車站或埠頭而犯之者。
前項之未遂犯罰之。